CAMILO IGNACIO UGARTE GOMEZ

camilougarte@yahoo.com +56 9 7977 0044

RESUMEN

Ingeniero Civil Industrial de la Pontificia Universidad Católica de Valparaíso con un diplomado en Finanzas Corporativas en la Universidad Adolfo Ibáñez, con experiencia profesional en destacadas empresas de manufactura y consumo masivo tales como AGROSUPER, TRAVERSO, CECINAS SAN JORGE, SOPROLE, entre otras. Desempeñando posiciones en las áreas de Administración, Planificación, Control de Gestión, Costos, Producción y Sub Gerencia General.

Gran capacidad analítica y matemática, elevado nivel de adaptación a diferentes ambientes de trabajo, habilidades de liderazgo en la dirección y formación de equipos de trabajo.

EXPERIENCIA LABORAL

TRAVERSO S.A. Empresa líder en el mercado de alimentos, dedicada a la producción, comercialización y distribución de productos alimenticios, con más de 300 productos y una dotación de 250 personas.

Gerente de Administración y Finanzas.

Mayo 2016 a la fecha

Responsable de las áreas de control de gestión, contabilidad, riesgo y crédito, tesorería, recursos humanos y tecnologías de información de la compañía.

Liderar cambios estructurales en procesos administrativos, con impacto en metodologías de costos, control de gestión, y desarrollo del control interno de la compañía.

Responsable de la elaboración y presentación de los Estados Financieros Consolidados al directorio de la empresa.

COVISA. Empresa de gran tamaño dentro del negocio de fabricación y venta de conductores eléctricos, con ventas de 50 MM US\$ anuales y un total de 110 empleados. Principales clientes: Sodimac, MTS y Chilemat.

Sub Gerente General. Oct. 2012 a Abr. 2015

Responsable de planificar, gestionar y dirigir las actividades de Producción, Ventas, Administración y Finanzas de la empresa, tendientes al cumplimiento de las políticas y objetivos establecidos por el Directorio.

Dirigir 6 personas de manera directa (jefaturas de: administración y finanzas, control de gestión, recursos humanos, informática, ventas, planificación y control producción), así como responsable de las 110 personas de la empresa.

Responsable de la presentación de los Estados Financieros y resultados de gestión de las distintas áreas al directorio de la empresa. Líder en la Planificación Estratégica de la empresa.

Analizar y supervisar los ingresos y costos de la compañía en el mercado nacional e internacional, y proponer mejoras para optimizar los recursos.

Proponer políticas generales de administración de RRHH, considerando la cultura organizacional y la normativa legal vigente.

Principales Logros:

- Liderar la visión del directorio en el proceso de profesionalización de una empresa familiar.
- Durante el periodo en gestión, se incrementa la participación de mercado en 2%, se reducen los inventarios en un 25% y las pérdidas de productos en un 20%.
- Desarrollo e implementación de sistemas de apoyo a procesos gerenciales e internos como: Costeo ABC de apoyo para
 políticas de precios en segmentos de negocios; Políticas de riesgo y crédito de clientes; Sistemas de incentivos para áreas
 comerciales y fábrica; Sistema de control del ciclo de venta, para la ejecución de prácticas comerciales en asignación de
 cartera de clientes según canales de venta de la empresa.
- Desarrollo de políticas y metodologías orientadas a la gestión de personas.

Jefe de Proyectos Corporativo.

Responsable de liderar proyectos organizacionales del Holding Agrosuper en su proceso de reestructuración societaria, que involucran aspectos legales, financieros, patrimoniales y comerciales con empresas relacionadas. Responsable de radicar los activos de las distintas áreas de negocios en aquellas de las Sociedades que respectivamente desarrollan dicha área de negocios, de manera de independizar su funcionamiento y asegurar el futuro desarrollo de sus respectivos giros.

Líder funcional de proyectos informáticos SAP (PP, CO, FI, BW) para las distintas unidades de negocio del Holding.

Jefe de Costos Corporativo.

Responsable de la asignación de costos de productos y existencias de las empresas del Holding en todos los segmentos donde participa: aves, cerdos, salmones, vinos, frutas, harina, aceite, cecinas y productos elaborados.

Coordinador del equipo en los procesos mensuales de cierre de ciclo de inventarios, costos de explotación, costo de ventas y de la valorización de los stocks de productos en los estados financieros de las empresas del Holding.

Líder en implementaciones de mejoras en el control de stocks de productos y costos de explotación en los sistemas ERP de la empresa como SAP, Legacy.

Principales Logros:

- Reestructuré el área para complementar el enfoque financiero existente con un enfoque comercial-industrial, entregué a la compañía un mayor soporte a la toma de decisiones.
- Rediseñé los sistemas de costos de productos asociados a segmentos de: aves, cerdos, cecinas y elaborados, dándoles un enfoque comercial e industrial para diferenciar márgenes por productos. Implemente este sistema por SAP-BW y utilizando la metodología de costos ABC.

Ingeniero Control de Gestión Senior.

Responsable de la Planificación y Control de Gestión de las empresas del área carnes del Holding, estas son: Plantas Faenadoras de cerdos y aves (Rosario, San Vicente y Lo Miranda), Elaboradora de cecinas (Alimentos Doñihue) y Control ambiental de cerdos (Agroforestal Corneche).

Responsable de la coordinación de la planificación estratégica de los negocios asignados, desarrollando el balance scorecard de cada negocio; del seguimiento y control del plan de inversiones del segmento cárnico; Coordinación del presupuesto de cada empresa; desarrollo de informes y presentaciones de directorio de empresas asignadas.

Control y análisis de los márgenes, costos de procesos y costo de venta de los Estados Financieros Consolidados.

Principales Logros:

- Elaboré un Sistema de Costeo ABC para los productos de cerdos de Faenadora Rosario.
- Implementé reportes de gestión de costos, indicadores de procesos, EERR, mano de obra, competencias en ambiente SAP-BW, generando oportunidades de mejoras en políticas de talentos, procesos y costos.
- Rediseñé la estructura contable de Agroforestal Corneche de acuerdo a su estructura administrativa y operacional, determinando el costo medioambiental en el costo de venta en cerdos vivos.

CECINAS SAN JORGE S.A. - Gerencia de Operaciones.

Jefe de Planificación y Control de Gestión.

Mayo 2005 - Mayo 2007

Responsable de la planificación de producción en todas sus familias de productos, y administración de Indicadores de Gestión para el Balance Scorecard de la Gerencia de Operaciones.

Facilitador y líder de implementación en módulos de TPM. Encargado del sistema de costeo de formulas, control de existencias en Planta, administrando las ordenes de fabricación.

Principales logros:

- Reestructuré el área, modificando el perfil del equipo y dándoles una visión de control de gestión en operaciones, logrando generar funciones adicionales para apoyar la mejora continua de procesos de operaciones y manufactura.
- Desarrollo e implementaciones de los siguientes temas:

- ✓ Sistema de incentivos sobre la base de indicadores de gestión (KPI's) para todo el personal de la Gerencia de Operaciones, generando resultados favorables para la empresa y mejoras en renta variable del personal.
- ✓ Reportes de control de mermas de líneas de procesos, liderando equipos para su control y gestión, generando una reducción de 2% en mermas asociadas a procesos.
- ✓ Ejecución y operación de sistemas de pesaje y codificado para cada unidad de producto terminado de acuerdo a los requerimientos de rotulación e identificación.
- ✓ Sistema de trazabilidad para todos los productos del Holding, para normativa ISO 9001-2000.

SOPROLE S.A. - Gerencia de Producción.

Ingeniero Controlling Producción.

Ene. 2004 - May. 2005

Encargado de la administración de indicadores de gestión (KPI's), entregando análisis de resultados y control de acciones para la mejora de: pérdidas, eficiencias, confiabilidad mecánica, entre otros, con el objetivo de apoyar la gestión del desempeño de la gerencia. A cargo de coordinar la elaboración del Presupuesto del área, presentaciones a directorio y analista en proyectos de mejora continua (Six Sigma, SAP, entre otros).

FORMACION ACADEMICA

Ingeniero Civil Industrial - Aprobado con distinción máxima.

Pontificia Universidad Católica de Valparaíso - Valparaíso, Chile. 2002.

Diplomado en Finanzas Corporativas.

Universidad Adolfo Ibáñez - Santiago, Chile. 2016.

Educación básica y media. Instituto Rafael Ariztía, Congregación Marista - Quillota.

ANTECEDENTES PERSONALES Y OTROS

Nacionalidad : Chilena.

Estado civil : Casado, 2 hijos. Fecha Nacimiento : 3 de Julio de 1976.

Idiomas : Inglés nivel intermedio.

Software : Nivel usuario avanzado de Microsoft Office de Windows, Microsoft Visual Basic

Usuario SAP R/3 en los módulos de: CO, PP, HCM, SAP BW.

REFERENCIAS

Luis Aspillaga : Gerente General, COVISA S.A., Fono celular: 9-93241739

Francisco Torres : Gerente de Contabilidad, ENTEL S.A. Fono celular: 9-82193558 (Jefatura en AGROSUPER)

Henning Nielsen : Director de Operaciones, WATTS S.A. Fono Oficina: 02-4506112 (Jefatura en SAN JORGE)

Gino Brunetti : Gerente Administración y Finanzas, CRUZ Y DAVILA S.A. Fono celular: 9-92404402 (Jefatura en

AGROSUPER)